# 税费是否入固定资产账面价值

提问人：SamulCheng 时间：2015-06-02 23:33:11
公司购买一台电脑，发票上所记录的增值税是否要记人固定资产价值？哪些固定资产，发票上的增值税是要进入账面价值的，哪些不要？求解

回答人：chenyiwei
可抵扣的增值税进项税额不计入固定资产价值，不可抵扣的增值税进项税额应计入固定资产价值。